【裁判字號】    98,審易,2463
【裁判日期】    981208
【裁判案由】    竊盜
【裁判全文】
臺灣高雄地方法院刑事判決            98年度審易字第2463號
公  訴  人  臺灣高雄地方法院檢察署檢察官
被      告  甲○○
                    （現另案於臺灣高雄第二監獄執行中）
上列被告因竊盜案件，經檢察官提起公訴（98年度偵字第27598
號），本院以簡式審判程序審理，判決如下：
    主  文
甲○○犯竊盜罪，處有期徒刑貳月；又犯攜帶兇器、毀壞門扇竊
盜罪，處有期徒刑柒月。應執行有期徒刑捌月。
    事  實
一、甲○○分別基於意圖為自己不法之所有犯意：(一)於民國98年
    9 月12日14時50分許，騎乘腳踏車行經位於高雄縣大寮鄉○
    ○○路373 巷29號乙○○之住處，見該處大門未關且設有神
    壇，即進入該住宅內（侵入住宅部份，未據告訴），徒手竊
    取冰箱內之可口可樂、百事可樂品牌之飲料各6 罐（價值新
    台幣【下同】300 元），得手後正欲離去之際，適為乙○○
    所發覺，甲○○則趁隙逃逸；(二)又於同日15時許，前往位於
    高雄縣大寮鄉○○○路439 巷76號丙○○之住處，徒手破壞
    附著於大門上之紗門，再打開門栓進入屋內，持該處客觀上
    具危險性足以傷害人身體之剪刀1 把，竊取王建民公仔1 個
    、武聖關公雕像1 尊、GIANT 牌自行車1 輛、PHILIPS 牌DV
    D 播放器1 台、女用手錶及男用手錶各1 只、G- PLUS 牌行
    動電話1 支、行動電話電池、充電器各1 個、鐵鎚1 個、鑰
    匙1 串等物（價值共計80,000元），得手後，為丙○○發覺
    報警，經員警當場逮捕，並扣得上開剪刀1 把。
二、案經高雄縣政府警察局林園分局報請臺灣高雄地方法院檢察
    署檢察官偵查起訴。
    理  由
一、本件被告甲○○所犯為死刑、無期徒刑、最輕本刑為3 年以
    上有期徒刑以外之罪，其於準備程序進行中，就被訴事實為
    有罪之陳述，經本院告知簡式審判程序之旨，並聽取當事人
    之意見後，合議庭認宜進行簡式審判程序，爰依刑事訴訟法
    第273 條之1 第1 項規定，裁定由受命法官獨任進行簡式審
    判程序，合先敘明。
二、上揭事實，業據被告於本院審理時坦承不諱，核與證人即被
    害人乙○○於警詢之證詞、證人即被害人丙○○於警詢及本
    院之證詞大致相符，並有贓物認領保管單2 紙及現場照片12
    張附卷可稽。被告上開自白與事實相符，自可採為認定事實
    之依據。本案事證明確，被告犯行洵堪認定，應依法論科。
三、論罪科刑部分：
    (一)按刑法第321 條第1 項第3 款之攜帶兇器竊盜罪，係以行
      為人攜帶兇器竊盜為其加重條件，此所謂兇器，其種類並
      無限制，凡客觀上足對人之生命、身體、安全構成威脅，
      具有危險性之兇器均屬之，且祇須行竊時攜帶此種具有危
      險性之兇器為已足，並不以攜帶之初有行兇之意圖為必要
      （最高法院79年臺上字第5253號判例足資參照）。查本件
      被告行竊時雖未使用剪刀，惟查，該扣案之剪刀1 把，係
      屬鐵製且可單手握持一節，有卷附照片1 紙可參，是若持
      該工具用以攻擊人體，勢將造成人身傷害，足認被告所持
      該等工具客觀上可對人之身體、安全構成威脅而具有危險
      性，要屬刑法第321 條第1 項第3 款所定兇器無訛。揆諸
      前揭說明，被告攜帶客觀上可為兇器之前開工具著手實施
      前揭竊盜犯行，業已該當刑法攜帶兇器加重竊盜罪之構成
      要件甚明；又查本件紗門附著於大門上，為門扇之一部，
      此有照片1 紙在卷可憑，毀壞大門上之紗門進入屋內竊盜
      ，應成立毀壞門扇竊盜罪。是被告於事實欄一(一)所示犯行
      ，係犯刑法第320 條第1 項之普通竊盜罪。被告於事實欄
      一(二)所示犯行，則係犯刑法第321 條第1 項第2 款、第3
      款之攜帶兇器、毀壞門扇竊盜罪。被告上開2 次竊盜犯行
      ，犯意各別，應予分論併罰。
    (二)本院審酌被告值青壯年之期，身心健全，不思上進，竟恣
      意竊取他人財物，本有嚴懲之必要；另念其犯後坦認犯行
      ，所竊取之物均由被害人領回，此有贓物認領保管單2 紙
      ，及其犯罪之動機、目的、手段等一切情狀，分別量處如
      主文所示之刑，並定其應執行刑。至被告於事實欄一(二)竊
      盜犯行所攜帶之剪刀1 把，係被告於行竊現場所拿取，並
      非被告所有之物乙節，業據被告供陳在卷，卷內亦無任何
      積極證據足資證明係被告所有之物，爰不予宣告沒收，附
      此敘明。
據上論斷，應依刑事訴訟法第273 條之1 第1 項、第299 條第1
項前段，刑法第320 條第1 項、第321 條第1 項第2 款、第3 款
、第51條第5 款，刑法施行法第1 條之1 ，判決如主文。
本案經檢察官黃齡慧到庭執行職務。
中    華    民    國    98    年    12    月    8     日
                  刑事第十庭  法  官  楊佩蓉
以上正本證明與原本無異。
如不服本判決應於收受判決後10日內向本院提出上訴書狀，並應
敘述具體理由。其未敘述上訴理由者，應於上訴期間屆滿後20日
內向本院補提理由書(均須按他造當事人之人數附繕本)「切勿逕
送上級法院」。
中    華    民    國    98    年    12    月    8     日
                              書記官  許珈綺
附錄本案判決論罪科刑法條：
中華民國刑法第320條
意圖為自己或第三人不法之所有，而竊取他人之動產者，為竊盜
罪，處5年以下有期徒刑、拘役或5百元以下罰金。
意圖為自己或第三人不法之利益，而竊佔他人之不動產者，依前
項之規定處斷。
前二項之未遂犯罰之。
中華民國刑法第321條
犯竊盜罪而有左列情形之一者，處6月以上、5年以下有期徒刑：
一  於夜間侵入住宅或有人居住之建築物、船艦或隱匿其內而犯
    之者。
二  毀越門扇、牆垣或其他安全設備而犯之者。
三  攜帶兇器而犯之者。
四  結夥三人以上而犯之者。
五  乘火災、水災或其他災害之際而犯之者。
六  在車站或埠頭而犯之者。
前項之未遂犯罰之。


司法院資訊處製作；財團法人民間司法改革基金會備份。
